# 请教版主：这里为什么要以 12 个月内和超过 12 个月作为分界线？

提问人：jihuijun 时间：2017-06-27 00:17:42
在企业合并中，购买方对于因企业合并而产生的递延所得税资产会计处理: 在企业合并中，购买方取得被购买方的可抵扣暂时性差异，在购买日不符合递延所得税资产确认条件的，不应予以确认。购买日后 12 个月内，如取得新的或进一步的信息表明购买日的相关情况已经存在，预期被购买方在购买日可抵扣暂时性差异带来的经济利益能够实现的，应当确认相关的递延所得税资产，同时减少商誉，商誉不足冲减的，差额部分确认为当期损益；除上述情况以外，确认与企业合并相关的递延所得税资产，应当计入当期损益。

回答人：chenyiwei
一般情况下，购买方在购买日后摸清被购买方在购买日的财务状况，包括进行“购买对价分摊”（PPA）评估， 12 个月足够了，所以这里是约定最长时间为 12 个月，称为“计量期”(measurement period)。超过 12 个月的情况在正常情况下预计不会出现，如果超过 12 个月后再发现购买日已存在但以往忽略的状态或情况，应按前期差错更正处理。

提问人：jihuijun 时间：2017-06-27 09:02:47
谢谢版主，再请教下：当适用所得税税率变化对递延所得税的影响，除直接计入所有者权益的交易或事项产生的递延所得税资产和递延所得税负债其相关的调整金额应计入所有者权益以外，其他情况下产生的调整金额应确认为当期所得税费用（或收益）。这里为什么把好多特殊情况产生的交易或事项产生的影响都归类为调整当期所得税费用（或收益）？

回答人：chenyiwei
这里用的是排除法，除了明确对应于无损益影响的项目的递延所得税变动不影响损益以外，其他递延所得税变动都影响损益，也就是影响损益是默认的处理，其他是例外。